【裁判字號】    99,訴緝,51
【裁判日期】    990820
【裁判案由】    違反毒品危害防制條例
【裁判全文】
臺灣彰化地方法院刑事判決              99年度訴緝字第51號
公  訴  人  臺灣彰化地方法院檢察署檢察官
被      告  甲○○
上列被告因毒品危害防制條例案件，經檢察官提起公訴（96年度
毒偵字第2609號），原經本院分案為96年度訴字第1199號案件審
理，被告於審理中逃亡經本院於民國（下同）96年9月27日發佈
通緝，99年8月11日緝獲後重新分案，被告於準備程序中自白犯
罪，本院行簡式審判程序，判決如下：
    主  文
甲○○施用第一級毒品，累犯，處有期徒刑拾月，減為有期徒刑
伍月，如易科罰金，以新臺幣壹仟元折算壹日。
    事實及理由
一、犯罪事實：
  (一)甲○○前因施用毒品，經裁定觀察勒戒、強制戒治，於92年
    8月2日戒治期滿執行完畢出所。又前因連續施用第一、二級
    毒品罪，經本院90年度訴字第1280號判決處有期徒刑9月、5
    月，定應執行刑1年，93年7月9日縮刑執行完畢出監（構成
    累犯）。
  (二)甲○○不知悔改，仍基於施用第一級毒品海洛因之犯意，於
    96年4月24日16時至24時之間，在彰化縣和美鎮○○路○段
    149巷2弄5號7樓自家，將海洛因摻入香菸點燃吸食方式施用
    第一級毒品海洛因1次。嗣於96年4月27日下午3時30分許，
    在彰化縣彰化市○○○路經警盤查，徵其同意將其尿液送驗
    ，其尿液檢體送驗結果呈「可待因、嗎啡」陽性反應，查悉
    上情。
二、認定事實之證據及理由：
  (一)被告於本院審理中之自白。
  (二)彰化縣警察局彰化分局委託檢驗尿液代號與真實姓名對照認
    證單，證明被告接受採尿送驗之事實。
  (三)詮昕科技股份有限公司濫用藥物尿液檢驗報告書一份，證明
    被告驗尿呈現「嗎啡、可待因」之陽性反應。按行政院衛生
    署管制藥物管理局93年7月16日管檢字第0930006199號函示
    意見：「依據Clark's Analysis of Drugs and Poisons一
    書第三版之記載：... 第一級毒品海洛因亦可代謝成嗎啡，
    且海洛因常見含有少量6-乙醯可待因雜質成分，該成分可代
    謝為可待因及嗎啡。... 」（參照行政院衛生署管制藥品管
    理局發行「濫用藥物檢驗相關解釋彙編」P.14）故可證明被
    告因施用海洛因而同時檢出「可待因、嗎啡」陽性反應。
  (四)被告自白核與事實相符，足堪採信。本件事證明確，被告施
    用第一級毒品犯行，已可認定。
三、論罪科刑：
  (一)核被告所為，係犯毒品危害防制條例第10條第1項之施用第
    一級毒品罪。被告持有毒品之低度行為，應為施用之高度行
    為所吸收，不另論罪。
  (二)被告有犯罪事實欄內之徒刑執行經過，此有臺灣高等法院被
    告全國前案紀錄表可稽，其受此有期徒刑執行完畢後，五年
    以內故意再犯有期徒刑以上之罪，應依累犯規定，加重其刑
    。
  (三)按中華民國96年罪犯減刑條例已於96年7月16日施行，又本
    件犯罪係在96年4月24日以前，且並無排除於中華民國96 年
    罪犯減刑條例第3條所示之不適用情形。又該條例第5條規定
    ：「本條例施行前，經通緝而未於中華民國96年12月31日以
    前自動歸案接受偵查、審判或執行者，不得依本條例減刑。
    」，係指對於「96年7月15日以前經通緝」未到案者，有應
    於96年12月31日主動到案之義務，否則不得減刑。被告係96
    年4月27日15時30分許被盤查，進而帶回警局驗尿，驗尿後
    於16時45分起製作筆錄（見警卷），起訴書係記載被告於「
    96年4月27日或回溯72小時內某時施用」，即犯罪時間可能
    為96年4月27日16時許往前回溯72小時，即最早可能是96年4
    月24日16時許。然被告於警訊中否認施用毒品，亦未供述何
    時施用，於本院審理中亦陳稱不復記憶正確施用時間，不能
    排除是96年4月24日施用之可能。罪疑惟輕，認定犯罪時間
    為96年4月24日即有減刑適用，當作有利被告之認定，犯罪
    時間為96年4月24日16時至24時。又被告係96年9月27日才被
    通緝，並非上述96年7月15日以前通緝情形，故應仍有減刑
    適用。本件仍應依該條例第7條，就原本宣告刑諭知其減得
    之刑，並依同條例第9條就減得之刑，諭知易科罰金之折算
    標準。
  (四)量刑審酌：被告有多次毒品紀錄，雖經勒戒、徒刑宣告，仍
    不知悔改而再度施用毒品，可知欠缺自制力，從未徹底覺悟
    。被告自述未婚，但與女友育有一子，由女友照顧中，被告
    近年來在四處工地承作水電業務等情，被告逃亡多年，犯罪
    後雖坦承犯行，但仍屬態度不佳等一切情狀，量處如主文所
    示之刑，及易科罰金折算標準，以示懲儆。
四、適用法律：
  (一)刑事訴訟法第273條之1第1項、第310條之2、第454條第1項
    。
  (二)毒品危害防制條例第10條第1項、刑法第11條、第47條第1項
    、第41條第1項前段。中華民國96年罪犯減刑條例第2條第1
    項第3款、第7條、第9條。
本案經檢察官趙冠瑋到庭執行職務。
中    華    民    國    99    年    8     月    20    日
                  刑事第七庭       法  官   葉明松
以上正本證明與原本無異。
如不服本判決，應於收受判決後10日內向本院提出上訴書狀，並
應敘述具體理由；其未敘述上訴理由者，應於上訴期間屆滿後20
日內向本院補提理由書（均須按他造當事人之人數附繕本「切勿
逕送上級法院」）。
中    華    民    國    99    年    8     月    20    日
                                   書記官   施秀青
附錄本案論罪法條：
毒品危害防制條例第10條
施用第一級毒品者，處 6 月以上 5 年以下有期徒刑。
施用第二級毒品者，處 3 年以下有期徒刑。

司法院資訊處製作；財團法人民間司法改革基金會備份。
